---
title: "EAMPD_analyse"
author: "Aurane Vernière"
output: html_document
---

```{r setup, include=FALSE}
knitr::opts_chunk$set(echo = FALSE,warning = FALSE, message = FALSE)
```

```{r}
library("readxl") 
library("here") 
install.packages(c("FactoMineR","factoextra")) 
library("FactoMineR") 
library("factoextra")
library("lubridate") 
library("dplyr") 
library("tidyverse")
library("ggplot2") 
install.packages("psych") 
library("psych")
```

```{r}
# Chargement des bases de données
press_release<- read_excel(here("Dataset_EA-MPD.xlsx"), sheet = "Press Release Window") 
press_conference<-read_excel(here("Dataset_EA-MPD.xlsx"), sheet = "Press Conference Window") 
monetary_event<- read_excel(here("Dataset_EA-MPD.xlsx"), sheet = "Monetary Event Window")

```


```{r}
# Création de variables de dates utilisables 
monetary_event["date"]<-ymd(monetary_event$date) 
monetary_event["year"] <- year(monetary_event$date)
monetary_event["month"] <-month(monetary_event$date) 
monetary_event["day"] <- day(monetary_event$date)

press_release["date"]<-ymd(press_release$date) 
press_release["year"] <- year(press_release$date)
press_release["month"] <-month(press_release$date) 
press_release["day"] <- day(press_release$date)

press_conference["date"]<-ymd(press_conference$date) 
press_conference["year"] <- year(press_conference$date)
press_conference["month"] <-month(press_conference$date) 
press_conference["day"] <- day(press_conference$date)

```

```{r}
# Bases de données 
monetary_event_2012=monetary_event %>% filter(year>= 2012)
monetary_event_2020=monetary_event%>%filter(year>=2020)
monetary_event_2016=monetary_event%>%filter(year>=2016)
monetary_event_2012$date=format(monetary_event_2012$date, "%Y-%m-%d")

press_release_2020=press_release%>%filter(year>=2020)
press_release_2012=press_release%>%filter(year>=2012)
press_release_2012$date=format(press_release_2012$date, "%Y-%m-%d")

press_conference_2020=press_conference%>%filter(year>=2020)
press_conference_2012=press_conference%>%filter(year>=2012)
press_conference_2012$date=format(press_conference_2012$date, "%Y-%m-%d")
```


```{r}
# Création d'un vecteur avec toutes les dates
date=monetary_event_2012$date 

# Création de la base de travail
monetary_event_work= monetary_event_2012[2:15]
monetary_event_work=t(monetary_event_work)
colnames(monetary_event_work)=date
```

```{r}
# Réalisation de l'ACP
PC.pca=PCA(monetary_event_work, scale.unit = TRUE, graph = FALSE)
#print(PC.pca) 
eig.val<- get_eigenvalue(PC.pca) 
#print(eig.val)
fviz_eig(PC.pca, addlabels = TRUE, ylim = c(0, 60))
var=get_pca_var(PC.pca) 
#fviz_pca_var(PC.pca, col.var = "black")

```

```{r}
# Contributions des OIS à chacune des composantes de l'ACP
ind=get_pca_ind(PC.pca) 
fviz_pca_ind(PC.pca, repel=TRUE)
fviz_contrib(PC.pca, choice = "ind", axes = 1)
fviz_contrib(PC.pca, choice = "ind", axes = 2)
```
Remarques : Les trois vecteurs contribuant le plus à la première dimension, censée représenter le facteur Target, sont OIS_1M, OIS_SW, OIS_3M. Il s'agit des trois vecteurs de maturité la plus courte.
Les vecteurs contribuant le plus à la deuxième dimension, censée représenter la Forward Guidance, sont OIS_2Y, OIS_3Y, ainsi que OIS_1Y et OIS_10Y. Chose un peu étonnante à ce stade : OIS_SW contribue aussi, de manière non négligeable à cette deuxième dimension.


```{r}
# Evolution temporelle des annonces de taux 1 : variations totales des taux pour différents instruments 

ggplot(monetary_event_2020, aes(x=date))+ 
geom_line(aes(y = OIS_1M,color = "OIS_1M"))+ geom_line(aes(y = OIS_1Y, color = "OIS_1Y"))+
geom_line(aes(y = OIS_10Y, color = "OIS_10Y"))+ 
labs(x = "Date des annonces monétaires", y = "Variation du taux des instruments")+
scale_color_manual(values = c(OIS_1M = "coral4", OIS_1Y = "dimgray", OIS_10Y = "greenyellow"), labels = c("OIS_SW", "OIS_1M", "OIS_1Y"), name= "Instrument") + 
theme_bw()+ 
ggtitle("Evolution temporelle des variations surprise des taux")
```

```{r}
# Evolution temporelle des annonces de taux 2 :on trace les surprises pour OIS_1M

graph_data=data.frame(press_release_2020$date,
                    press_release_2020$OIS_1M,
                    press_conference_2020$OIS_1M,
                    monetary_event_2020$OIS_1M)

colnames(graph_data)=c("date","press_release","press_conference","monetary_event")

ggplot(graph_data, aes(x=date))+
  geom_line(aes(y = press_release,color = "press_release"))+ 
  geom_line(aes(y = press_conference, color = "press_conference"))+
  geom_line(aes(y = monetary_event, color = "monetary_event"))+
  scale_color_manual(values = c(press_release = "blue3", press_conference = "red", monetary_event= "chartreuse3"), labels = c("monetary_event", "press_conference", "press_release"), name= "Window")+
  labs(x = "Date des annonces monétaires", y = "Variation du taux des OIS 1M")+
  theme_bw()+
  ggtitle("Evolution temporelle des variations surprise des taux dans chaque fenêtre")
```


```{r}
# Autre méthode 

monetary_event_work2 =scale(monetary_event_work) 
PC.pca_2<- prcomp(monetary_event_work2)
```

```{r}
# Tentative de rotation 1
#head(var$coord, 4) 
loadings_matrix=var$contrib[,1:2] 
F1=var$coord[, 1] 
F2 <- var$coord[, 2] 
F <- cbind(date, F1, F2)
```

```{r}
# Tentative de rotation 2

# On veut récupérer le vecteur Z tel que Z=FU où U est la matrice de rotation adaptée.Pour construire U on se réfère à "The impact of ECB monetary policy decisions and communication on the yield curve"

gamma1=loadings_matrix[2,1] 
gamma2=loadings_matrix[2,2]
alpha1=gamma1/(gamma1+gamma2) 
alpha2=gamma2/(gamma1+gamma2)
beta1=-alpha2*var(F2)/(alpha1*var(F1)-alpha2*var(F2))
beta2=alpha1*var(F1)/(alpha1*var(F1)-alpha2*var(F2))

# ATTENTION : il faut avant standardiser les colonnes de U

U=cbind(c(alpha1,alpha2),c(beta1,beta2))

z1=alpha1*F1+alpha2*F2 
z2=beta1*F1+beta2*F2

Z=cbind(date,z1,z2)
```

```{r}
# Tentative de rotation 3

# Matrice de rotation d'après mes calculs à la main
gamma=sqrt(gamma1^2+gamma2^2) 
a=gamma1/gamma 
b=gamma2/gamma 
c=-b 
d=a
U_main=cbind(c(a,b),c(c,d)) 
z1_main=a*F1+b*F2 
z2_main=c*F1+d*F2
Z_main=cbind(date,z1_main,z2_main)

```

```{r}
# Les différentes bases de données possibles avec les facteurs trouvés

df_final_main=merge(monetary_event_2012, Z_main, by="date")
df_final=merge(monetary_event_2012, Z, by="date")
df_final_SR=merge(monetary_event_2012, F, by="date")

press_release_final=merge(press_release_2012, Z, by="date")
press_conference_final=merge(press_conference_2012, Z, by="date")

press_release_final_main=merge(press_release_2012, Z_main, by="date")
press_conference_final_main=merge(press_conference_2012, Z_main, by="date")

press_conference_SR=merge(press_conference_2012, F, by="date")
press_release_SR=merge(press_release_2012, F, by="date")
```

```{r}
# Pour arrêter de se prendre la tête avec 20 000 dataframes

PR=press_release_final%>%merge(Z_main, by="date")%>%merge(F, by="date")
MP=df_final%>%merge(Z_main, by="date")%>%merge(F, by="date")
PC=press_conference_final%>%merge(Z_main, by="date")%>%merge(F, by="date")

```

```{r}
# Vérification des corrélations entre la première dimension et chacune des deux fenêtres d'annonce

vars_PR=colnames(press_release_final[2:15])
vars_PC=colnames(press_conference_final[2:15])

model_PR1=lm(as.formula(paste("z1 ~", paste(vars_PR, collapse = "+"))), data=press_release_final)
summary(model_PR1)

model_PR1_main=lm(as.formula(paste("z1_main ~", paste(vars_PR, collapse = "+"))), data=press_release_final_main)
summary(model_PR1_main)

```
La press-release explique plus (R² plus élevé égal à 0.4 contre 0.17) le deuxième facteur que le premier dans les deux cas. 

```{r}
model_PR2=lm(as.formula(paste("z2 ~", paste(vars_PR, collapse = "+"))), data=press_release_final)
summary(model_PR2)

model_PR2_main=lm(as.formula(paste("z2_main ~", paste(vars_PR, collapse = "+"))), data=press_release_final)
summary(model_PR2_main)
```

```{r}
model_PC1=lm(as.formula(paste("z1 ~", paste(vars_PC, collapse = "+"))), data=press_conference_final)
summary(model_PC1)

model_PC1_main=lm(as.formula(paste("z1_main ~", paste(vars_PC, collapse = "+"))), data=press_conference_final_main)
summary(model_PC1_main)
```

```{r}
model_PC2=lm(as.formula(paste("z2 ~", paste(vars_PC, collapse = "+"))), data=press_conference_final)
summary(model_PC2)

model_PC2_main=lm(as.formula(paste("z2_main ~", paste(vars_PC, collapse = "+"))), data=press_conference_final)
summary(model_PC2_main)
```
La press conference explique mieux ici le premier facteur que le deuxième (R² de 0.55 contre 0.39).

```{r}
# En reprenant les facteurs F1 et F2 de départ

model_PR1_SR=lm(as.formula(paste("F1 ~", paste(vars_PR, collapse = "+"))), data=press_release_SR)
summary(model_PR1_SR)
model_PR2_SR=lm(as.formula(paste("F2 ~", paste(vars_PR, collapse = "+"))), data=press_release_SR)
summary(model_PR2_SR)
```
On retrouve le fait que la press release explique mieux le deuxième facteur que le premier. 

```{r}
model_PC1_SR=lm(as.formula(paste("F1 ~", paste(vars_PR, collapse = "+"))), data=press_conference_SR)
summary(model_PC1_SR)
model_PC2_SR=lm(as.formula(paste("F2 ~", paste(vars_PR, collapse = "+"))), data=press_conference_SR)
summary(model_PC2_SR)
```
La press conference explique mieux le premier facteur que le deuxième. 

```{r}
# Fonction permettant la régression de chaque OIS d'une fenêtre sur les facteurs censés être Target et FG

get_regression_results_PR <- function(dependent_var, independent_var) {
  model=lm(as.formula(paste("dependent_var ~", paste(independent_var, collapse = "+"))), data = PR)
  coef <- coef(model)[2]
  p_value <- summary(model)$coefficients[2, 4]
  r_squared <- summary(model)$r.squared
  if (p_value <= 0.01) {
    significance <- "***"
  } else if (p_value <= 0.05) {
    significance <- "**"
  } else if (p_value <= 0.10) {
    significance <- "*"
  } else {
    significance <- ""
  }
  return(c(Coefficient = coef, `P-value` = p_value, `R-squared` = r_squared, Significance = significance))
}
```

```{r}
results_F1_PR <- sapply(vars_PR, function(var) get_regression_results(var, "F1"))
results_F2_PR <- sapply(vars_PR, function(var) get_regression_results(var, "F2"))
```




```{r}
# Scaling
# Selon l'article "Measuring Euro Area Monetary Policy", on pondère les vecteurs trouvés, pour que une augmentation de un point de z1 soit associée à une augmentation de 1% du 1 month OIS  et qu'une augmentation de un point de z2 soit associée à une augmentation de 1% du 2 year OIS.

scaling_vector1=press_conference_2009$OIS_1M 
scaling_vector2=press_conference_2009$OIS_2Y

reg=lm(OIS_1M~z1_main, data=df_final)

summary(reg)
```

```{r}
plot1=ggplot(df_final, aes(x = z1_main, y = OIS_1M))+
  geom_point()

plot2=ggplot(df_final2, aes(x = z1, y = OIS_1M))+
  geom_point(color='blue')

```

